【裁判字號】    99,簡上,21
【裁判日期】    990331
【裁判案由】    恐嚇等
【裁判全文】
臺灣桃園地方法院刑事判決              99年度簡上字第21號
上  訴  人
即  被  告  乙○○
上列上訴人即被告因恐嚇等案件，不服本院刑事庭於民國九十八
年十二月四日所為之九十八年度桃簡字第三一七三號第一審刑事
簡易判決（聲請簡易判決處刑案號：臺灣桃園地方法院檢察署九
十八年度偵字第六六一二號），提起上訴，本院管轄之第二審合
議庭判決如下：
    主      文
上訴駁回。
乙○○緩刑肆年，緩刑期間付保護管束，並不得有任何騷擾甲○
○之言語與行為。
    事實及理由
一、本案經本院審理結果，認為第一審判決適用刑事訴訟法第44
    9 條第1 項前段、第454 條第2 項，刑法第305 條、第344
    條、第41條第1 項前段，刑法施行法第1 條之1 第1 項、第
    2 項前段，判處上訴人即被告乙○○乘他人急迫貸以金錢，
    而取得與原本顯不相當之重利，處拘役伍拾日，如易科罰金
    ，以新臺幣壹仟元折算壹日。又以加害生命、名譽之事，恐
    嚇他人致生危害於安全，處有期徒刑貳月，如易科罰金以新
    臺幣壹仟元折算壹日。經核認事用法俱無違誤，量刑亦稱妥
    適，應予維持。故本件之事實、理由及證據均引用第一審判
    決書之記載（如附件）。
二、上訴意旨略以：原審僅憑告訴人單方面之說詞，卻無有力之
    證據，使被告即上訴人難以信服，故而提起本件上訴，嗣因
    於本院審理時表示願與告訴人和解之意，請求本院給予緩刑
    ，請求撤銷原判決，另為適當之判決等語。惟被告所述之上
    開理由，係其與被害人事後應如何和解之問題，與犯罪事實
    之構成與否無關，而原審判決之認事用法並無違誤，量刑亦
    屬允當，已如前述，是被告以前揭理由提起上訴，並無理由
    ，應予駁回。
三、惟本院審酌被告前未曾受有期徒刑以上刑之宣告，有臺灣高
    等法院被告前案紀錄表一份在卷可稽，又被告於本院審理時
    已與告訴人甲○○（原名余俐瑩）達成和解，並願意拋棄對
    於告訴人剩餘之債權，且保證日後不再騷擾告訴人，並願意
    將日後不騷擾告訴人列為緩刑條件等語，告訴人甲○○遂當
    庭表示願意給予被告緩刑，有本院審理筆錄一份（本院卷第
    32頁背面）存卷為憑，可見被告已有悔意，是被告因一時失
    慮致罹刑典，犯罪後已知悔改，故其經此教訓後，當能知所
    警惕而無再犯之虞，是本院認為原審所宣告之刑，以暫不執
    行為適當，爰依刑法第74條第1 項第1 款之規定，併予宣告
    緩刑4 年，以啟自新；並依刑法第93條第1 項第2 款之規定
    ，應於緩刑期間付保護管束，期能使被告於義務勞務過程及
    保護管束期間，確切明瞭其所為造成之損害，並培養正確法
    治觀念。又「不得以言語或行為騷擾告訴人甲○○」乃緩刑
    之負擔條件，如被告未遵循本院諭知之緩刑期間負擔而情節
    重大者，檢察官得依刑事訴訟法第476 條及刑法第75條之1
    第1項 第4 款之規定，聲請撤銷本件緩刑之宣告，併予敘明
    。
據上論斷，依刑事訴訟法第455 條之1 第3 項、第368 條、第37
3 條，刑法第74條第1 項第1 款、第2 項第7 款、第93條第1 項
第2 款，判決如主文。
本案經檢察官王碩志到庭執行職務。
中    華    民    國    99    年    3     月    31    日
                  刑事第十庭審判長 法  官  江德民
                                   法  官  華奕超
                                   法  官  黃鏡芳
以上正本證明與原本無異。
本件不得上訴。
                                   書記官  陳孟君
中    華    民    國    99    年    3     月    31    日

司法院資訊處製作；財團法人民間司法改革基金會備份。
